---
title: "GIScience class final report"
author: "長島せりあ"
date: "2022/06/30"
output:
  html_document:
    df_print: paged
    theme: flatly
    toc: yes
    toc_float: true
  github_document:
    toc: yes
subtitle: "人口と鉄道情報からみた埼玉県内のカーシェアリングサービス"
fontsize: 11pt
linestretch: 1.2
link-citations: yes
bibliography: bibliography.bib
---

```{r setup, include=FALSE}
knitr::opts_chunk$set(echo = TRUE)
```

## 0. 要旨
カーシェアリングが普及し始めている日本において、身近な地域である埼玉県を取り上げ、どのような地域にカーシェアリングの拠点が設置されているのか現状を考察した。


<br>
<br>

## 1. はじめに
### 1.1 背景
1940年にスイスで始まったカーシェアリングは、経済的に自動車を持つことができない市民に向けたサービスであった。
その後大気汚染や地球温暖化などの環境問題に配慮するため、カーシェアリングは世界各地で普及し始めている[@backGround]。
日本におけるカーシェアはスイスに比べはるかに低いが、自然環境や公共機関の発達度、財政状況などがスイスと似ていることから、今後の発展が期待できるとされている。

### 1.2 目的
埼玉県内のカーシェアリングの現状を、拠点データと埼玉県のいくつかの情報を用いて考察する。

## 2. 手法
埼玉県内のカーシェアリングが設けられている拠点の位置データと鉄道情報、
さらに埼玉県内の市町別の人口データの3つを利用して地図を作成する。

## 3. データ
・埼玉県内のカーシェアリング拠点の位置と数[@carShare_data] <br>
・埼玉県内の鉄道路線[@rail_saitama] <br>
・埼玉県内の市町別の人口[@pop_saitama]


## 4. 結果・考察
作成した地図は"6.Graphic Abstract"のようになった。
作成した地図から、線路沿いにカーシェアリングの拠点が多いことが読み取れる。
また、人口の多い市や町の拠点数が多いこともわかる。
さらに、東京寄りになるほど拠点が増えているとも言える。

## 5. 結論
今回の地図の作成により、カーシェアリングの拠点が多い場所は、<br>
・鉄道などの公共交通機関が発達している地域 <br>
・人口が多い地域 <br>
・首都寄りの地域 <br>
であることが分かった。

## 6. Graphic Abstract
レポートを表す１枚の図をここで示す。
```{r echo=FALSE}
library(tmap)    # for static and interactive maps
library(sf)

adm <- st_read("data/JPN_adm/JPN_adm2.shp")
rail <- st_read("data/JPN_rrd/JPN_rails.shp")

rail$geo2 <- rail$geometry
saitama <- adm %>%
  filter(NAME_1 == "Saitama") 

pop_saitama <- c(227020, 14214, 141036, 59706, 113640, 111881, 141336,
                 78671, 80391, 52879, 61530, 60809, 13581, 54591, 
                 2710, 91838, 78623, 44848, 145723, 116864, 13380,
                 30347, 229767, 354680, 594461, 19398, 111702, 19878,
                 12691, 65228, 341765, 150599, 194439, 27227, 28272,
                 9305, 142177, 11040, 34163, 38452, 35379, 6809,
                 19682, 166104, 10890, 28536, 11042, 74778, 17904,
                 248037, 1324591, 100300, 50095, 148712, 5918, 75377,
                 52223, 43860, 140868, 10547, 342535, 70198, 83997,
                 74326, 36000, 93412, 7981, 32386, 72028, 18196)
pop <- data.frame(unlist(pop_saitama))
names(pop) <- c("pop_saitama")


saitama <- cbind(saitama, pop) 
saitama_pop_rail <- st_join(saitama, rail)

breaks = c(0, 1, 5, 10, 20, 30, 40, 50, 60, 150) * 10000
pop_map <- tm_shape(saitama_pop_rail) + tm_polygons(col = "pop_saitama", breaks = breaks)
rail_map <- tm_shape(saitama_pop_rail$geo2) + tm_lines() 

point_shi <- read.csv("data/saitama-shi.csv")
point_ken <- read.csv("data/saitama-ken.csv")
points = rbind(point_shi, point_ken)
lat = points$lat
lon = points$lon

#map_data <- 
  pop_map + rail_map +
  tm_shape(st_as_sf(points, coords=c("lon", "lat"), crs=4326)) +
  tm_bubbles(col="red", scale=0.5, alpha=0.7)
#map_data

```


## 7. 参考文献